BRIAN SARDAREVIC

ANALISTA COMERCIAL



Frey 22, San Carlos de Bariloche, CP 8400, Argentina



+549 3412250355



sardarevicb@gmail.com



ENLACES

Linkedin:

https://www.linkedin.com/in/brian-s ardarevic-09122018/

HABILIDADES

Microsoft PowerPoint

Microsoft Excel

Adaptabilidad

Trabajo en equipo

Lenguajes de programacion

CURSOS

PROGRAMA DE GESTIÓN PROFESIONAL DE VENTAS (GPV)

Esama, Escuela Argentina de **Marketing** oct. 2020

CERTIFICACIÓN PMI

Didactik, plataforma de aprendizaje Konecta may. 2021

CERTIFICACIÓN METODOLOGÍAS ÁGILES

Didactik, plataforma de aprendizaje Konecta dic. 2021 - dic. 2021

POWER POINT

Capacitarte, Educación a distancia dic. 2021

DISEÑO DE **PRESENTACIONES EFECTIVAS**

Crehana sep. 2021

Experiencia en el rubro Contact Center de la mano de Konecta, empresa lider multinacional. Comencé como representante de ventas y atención al cliente, para luego formar parte del equipo de comercial de la compañía, siendo parte de la elaboración y planificación de estrategias, estudio de mercado, comunicación de nuevos productos, gestión de nuevos proyectos, relacionamiento con los actores mas influyenstes del mercado, junto a otras tareas que me permitieron adquirir amplios conocimientos en negocios y tecnologia.

EXPERIENCIA LABORAL

GrupoKonecta.com

ene. 2020 - dic. 2021 Rosario

ANALISTA DE PLANEAMIENTO COMERCIAL

- Front Comercial relacionamiento IN/OUT con clientes
- Análisis y planificación estratégica comercial
- Análisis de variables que impactan en el negocio
- Propesctación, Linkendin, RRSS, email, Whatsapp y canal telefónico.
- Investigación de Mercado (armado de presentaciones comerciales, account plans)
- Referente de propuestas tecnológicas, relacionamiento directo con los Business Partner.
- Referente licitaciones (Analisis de pliegos, armado de propuesta técnica y económica, relacionamiento con las áreas staff y operativas)
- Seguimiento de negocios (status y control diario de todas las novedades)
- Referente de armado de presentaciones a medida (Propuestas económicas - Brochure exclusivos propuestas técnicas etc - confección de look and feel ad hoc)

www.grupokonecta.

nov. 2015 - ene. 2020 Rosario, Santa Fe

REPRESENTANTE DE ATENCIÓN AL CLIENTE

- Atención telefónica Cuenta: *111 Personal -Segmentos Premium y Black.
- Desarrollo de nuevas habilidades y competencias para la gestión de venta, atención a clientes con el fin de alcanzar los objetivos definidos por la Gerencia respetando los estándares de calidad establecidos por TELECOM.
- Realización de gestiones administrativas, asesoramiento técnico y comercial.

REFERENCIAS

JONATAN GODOY RIPOLL "GERENTE COMERCIAL"

GrupoKonecta.com

1169733035

GUILLERMO CASTAGNINO "JEFE DE PLANEAMIENTO **COMERCIAL**"

GrupoKonecta.com



3512893343

gcastagnino@grupokonecta.co

EDUCACIÓN

C,o,d,e,r,h,o,u,s,e 2022

DESARROLLO FULL STACK

Actualmente me encuentro realizando la carrera de desarrollo full stack en Coderhouse.

-Desarrollo web -Javascript -React Js -Backend

Universidad Abierta Interamericana

2018

Rosario, Santa Fe

GRADO

Licenciatura en Ingeniería Comercial Cursado hasta 4to año - Estado trunco